---
title: "Educational Big Data"
output: html_document
date: "2025-04-21"
---

0.匯入資料
```{r}
library(readr)
user_data <- read_csv("~/Desktop/IT/統計/Edu/user_data.csv")
user_data$user_sn <- as.factor(user_data$user_sn)
dp001_prac <- read_csv("~/Desktop/IT/統計/Edu/dp001_prac.csv")
dp001_exam <- read_csv("~/Desktop/IT/統計/Edu/dp001_exam.csv")
dp001_review <- read_csv("~/Desktop/IT/統計/Edu/dp001_review.csv")
dp001_review_plus <- read_csv("~/Desktop/IT/統計/Edu/dp001_review_plus.csv")
```

第一步：將user_data、dp001_prac和dp001_review按user_sn合併
```{r}
data_raw <- merge(user_data, dp001_prac, by = "user_sn", all = TRUE)
data_raw <- merge(data_raw, dp001_review, by = "user_sn", all = TRUE)
```

第二步：將data_raw與dp001_review_plus和dp001_exam按review_sn合併
```{r}
data1 <- merge(data_raw, dp001_review_plus, by = "review_sn", all = TRUE)
data1 <- merge(data1, dp001_exam, by = "review_sn", all = TRUE)
str(data1)

colSums(is.na(data1))
num_user <- length(unique(data1$user_sn))
num_user

library(dplyr)
data1 <- data1 %>% distinct()
data1 <- na.omit(data1)
str(data1) ###資料數剩下149743筆
```

轉換資料型態
```{r}
data1$user_sn <- as.factor(data1$user_sn)
data1$review_sn <- as.factor(data1$review_sn)
data1$grade <- as.factor(data1$grade)
data1$class <- as.factor(data1$class)
data1$seat <- as.factor(data1$seat)
data1$prac_sn <- as.factor(data1$prac_sn)
data1$indicator_name.x <- as.factor(data1$indicator_name.x)
data1$subject_name.y <- as.factor(data1$subject_name.y)
data1$video_name <- as.factor(data1$video_name)
data1$review_plus_sn <- as.factor(data1$review_plus_sn)
data1$exam_sn <- as.factor(data1$exam_sn)
data1$question_sn <- as.factor(data1$question_sn)
data1$view_action <- as.factor(data1$view_action)
data1$organization_id <- as.factor(data1$organization_id)
str(data1)
```


用finish_rate分為三組
Create a new variable "finish_level" based on the Finish_rate values
```{r}
data1$finish_level <- cut(data1$finish_rate, breaks = c(0, 50, 90, 100), 
                          labels = c("low", "median", "high"))
```

Summarize the counts of each finish_level category
```{r}
table(data1$finish_level)
```

使用 cut() 函數將 Finish_rate 分成三個區間
```{r}
data1$finish_level2 <- cut(data1$finish_rate, breaks = c(0, 23, 73, 100), 
                          labels = c("low", "median", "high"))
```

統計每個分類的筆數
```{r}
table(data1$finish_level2)
```

使用 cut() 函數將 Finish_rate 分成三個區間
```{r}
data1$finish_level3 <- cut(data1$finish_rate, breaks = c(0, 50, 99, 100), 
                           labels = c("low", "median", "high"))
```

統計每個分類的筆數
```{r}
table(data1$finish_level3)
str(data1$subject_name.x)
str(data1)
```

檢查年級類別
```{r}
levels(data1$grade)
levels(data1$organization_id)
```

計算每個學校的總人數（使用 unique user_sn）
```{r}
library(dplyr)
school_distribution <- data1 %>%
  select(user_sn, organization_id) %>%
  unique() %>%
  group_by(organization_id) %>%
  summarise(
    student_count = n(),
    percentage = round(n() / length(unique(data1$organization_id)) * 100, 1)
  )

print(school_distribution)

total_students <- sum(school_distribution$student_count)
print(paste("總學生人數：", total_students))
```

計算不重複的影片數量（使用video_name）
```{r}
unique_videos <- length(unique(data1$video_name))
unique_videos
```

計算總觀看次數（使用review_sn）
```{r}
total_views <- length(unique(data1$review_sn))
total_views
```

計算每部影片的觀看次數
```{r}
views_per_video <- table(data1$video_name[!duplicated(data1$review_sn)])
views_per_video
```

計算平均每部影片觀看次數
```{r}
avg_views_per_video <- total_views / unique_videos

# 顯示結果
cat("影片總數：", unique_videos, "部\n")
cat("總觀看次數：", total_views, "次\n")
cat("平均每部影片觀看：", round(avg_views_per_video, 2), "次\n")
```

顯示觀看次數分布的摘要統計
```{r}
summary_stats <- summary(as.numeric(views_per_video))
print("各影片觀看次數的分布概況：")
print(summary_stats)
```

找出觀看次數最多和最少的影片
```{r}
most_viewed <- names(sort(views_per_video, decreasing = TRUE)[1])
least_viewed <- names(sort(views_per_video)[1])

cat("\n觀看次數最多的影片：", most_viewed, "（", max(views_per_video), "次）\n")
cat("觀看次數最少的影片：", least_viewed, "（", min(views_per_video), "次）\n")
```

了解影片操作行為##
計算不重複的影片操作數量（使用view_action）
```{r}
unique_actions <- length(unique(data1$view_action))
unique_actions
```

計算每個動作的次數
```{r}
action_counts <- table(data1$view_action)
```

轉換成數據框以便繪圖
```{r}
action_df <- data.frame(
  action = names(action_counts),
  count = as.numeric(action_counts)
)

library(ggplot2)

custom_colors <- c(
  "#FF6B6B", "#4ECDC4", "#45B7D1", "#96CEB4", "#FFEEAD",
  "#D4A5A5", "#9B59B6", "#3498DB", "#E67E22", "#1ABC9C",
  "#F1C40F", "#E74C3C", "#2ECC71", "#34495E", "#95A5A6",
  "#16A085", "#8E44AD", "#2980B9", "#F39C12"
)

ggplot(action_df, aes(x = reorder(action, -count), y = count, fill = action)) +
  geom_bar(stat = "identity") +
  scale_fill_manual(values = custom_colors) +
  theme_minimal() +
  labs(
    title = "Frequency of Video Interaction Actions",
    x = "Action Type",
    y = "Frequency"
  ) +
  theme(
    axis.text.x = element_text(angle = 45, hjust = 1),
    plot.title = element_text(hjust = 0.5)
  )

print(action_counts)
```


創建數據框並排序
```{r}
action_data <- data.frame(
  action = c("browse", "chkptend", "chkptstart", "continue", "dragleft", "dragright",
             "dragstart", "end", "fuscreenoff", "fuscreenon", "normal", "note",
             "paused", "play", "question", "review", "slowdown", "speedup"),
  count = c(224859, 426419, 426012, 54324, 162490, 55091,
            245691, 151362, 38177, 78971, 111780, 661,
            1387512, 1466717, 100, 28869, 56255, 17826)
)

action_sorted <- action_data[order(action_data$count, decreasing = TRUE), ]
```

找出最高和最低的幾個值
```{r}
top_actions <- head(action_sorted, 3)
bottom_actions <- tail(action_sorted, 3)
```

計算中等範圍的行為數量
```{r}
mid_range_count <- sum(action_sorted$count < 250000 & action_sorted$count > 50000)
```

生成報告
```{r}
cat("影片互動行為分析摘要：\n\n")
cat("1. 最常見的行為：\n")
cat(sprintf("   - 播放(play)行為最多，共%s次\n", format(top_actions$count[1], big.mark=",")))
cat(sprintf("   - 暫停(paused)次之，共%s次\n", format(top_actions$count[2], big.mark=",")))
cat(sprintf("   - 檢核點相關行為緊隨其後，檢核點作答結束(chkptend)與開始(chkptstart)次數相近，分別為%s次與%s次\n\n",
            format(426419, big.mark=","), format(426012, big.mark=",")))

cat("2. 中等頻率行為：\n")
cat(sprintf("   - 共有%d種行為的發生次數介於50,000到250,000次之間\n", mid_range_count))
cat("   - 包括拖曳開始(dragstart)、瀏覽(browse)、向左拖曳(dragleft)等行為\n\n")

cat("3. 最少見的行為：\n")
for(i in nrow(bottom_actions):1) {
  cat(sprintf("   - %s：%s次\n", 
              bottom_actions$action[i],
              format(bottom_actions$count[i], big.mark=",")))
}
str(data1)
```

影片開始與結束時間
載入需要的套件
```{r}
library(ggplot2)
library(dplyr)
library(lubridate)
```

1. 數據處理：計算每日觀看開始次數
```{r}
daily_views <- data1 %>%
  group_by(date = as.Date(start_time)) %>%
  summarise(count = n())
```

2. 繪製折線圖
```{r}
ggplot(daily_views, aes(x = date, y = count)) +
  geom_line(color = "darkblue", size = 1) +  # 設定線條為紅色
  theme_minimal() +
  labs(
    title = "Daily Video Viewing Trends",
    x = "Date",
    y = "Frequency"
  ) +
  theme(
    axis.text.x = element_text(angle = 45, hjust = 1, size = 10),  
    axis.text.y = element_text(size = 10),  
    axis.title = element_text(size = 12),   
    plot.title = element_text(hjust = 0.5, size = 14),  
    plot.margin = margin(t = 20, r = 20, b = 20, l = 20)  
  ) +
  scale_x_date(
    date_breaks = "1 month",   
    date_labels = "%m/%d"      
  ) +
  scale_y_continuous(
    labels = scales::comma      
  )
```

3. 輸出一些基本統計資訊
```{r}
summary_stats <- daily_views %>%
  summarise(
    Total_Views = sum(count),
    Average_Daily_Views = mean(count),
    Highest_Daily_Views = max(count),
    Lowest_Daily_Views = min(count)
  )

print(summary_stats)
```

影片科目#
檢查科目類別
```{r}
str(dp001_review)
dp001_review$subject_name <- as.factor(dp001_review$subject_name)
levels(dp001_review$subject_name)
subject_counts <- table(dp001_review$subject_name)
subject_counts
```

建立資料框
```{r}
subject_counts <- c(2, 5, 121, 37, 1, 2307, 718, 4, 4, 1, 1, 1, 2, 636, 102, 1, 52, 2)
subject_names <- c("Traffic Safety", "Health and Physical Education", "Mandarin", "Mandarin 108", 
                   "Teacher Training Mandarin", "Math", "Math 108", "Japanese", "Algorithm", 
                   "Environmental Education", "Visual Arts", "Self-directed Learning", "Science", 
                   "Science 108", "English 108", "Performing Arts", "Disaster Prevention", "Music"
)

subject_df <- data.frame(
  action1 = subject_names,
  count1 = subject_counts
)

subject_colors <- c(
  "#FF6B6B", "#4ECDC4", "#45B7D1", "#96CEB4", "#FFEEAD",
  "#D4A5A5", "#9B59B6", "#3498DB", "#E67E22", "#1ABC9C",
  "#F1C40F", "#E74C3C", "#2ECC71", "#34495E", "#95A5A6",
  "#16A085", "#8E44AD", "#2980B9", "#FFC300"
)


library(ggplot2)
ggplot(subject_df, aes(x = reorder(action1, -count1), y = count1, fill = action1)) +
  geom_bar(stat = "identity") +
  scale_fill_manual(values = subject_colors) +
  theme_minimal() +
  labs(
    title = "The Frequency of Different Subject Vedio",
    x = "Subject",
    y = "Frequency"
  ) +
  theme(
    axis.text.x = element_text(angle = 45, hjust = 1),
    plot.title = element_text(hjust = 0.5)
  )
```

影片名稱
```{r}
dp001_review$video_name <- as.factor(dp001_review$video_name)
levels(dp001_review$video_name)
video_counts <- table(dp001_review$video_name)
video_counts
```


用不同影片完成率的低中高50,99來看學生的數學成績是否有顯著差異？
Filter the data for 'math' and '數學108' in subject_name.x
```{r}
filtered_data <- data1[data1$subject_name.x %in% c('數學', '數學108'), ]
```

Check the results
```{r}
str(filtered_data)
head(filtered_data)

INDAOV <- filtered_data[ ,c('user_sn','subject_name.x','finish_level3','math_score')]
str(INDAOV)
summary(INDAOV)
firstANOVA <- na.omit(INDAOV)
summary(firstANOVA)
str(firstANOVA)
library(car)
leveneTest(math_score~finish_level3, data=firstANOVA)
INDAOV.op <- aov(math_score ~finish_level3, data=firstANOVA )
summary(INDAOV.op)
```

```{r}
library(car)
library(sandwich)
library(RcmdrMisc)
with(firstANOVA, plotMeans(math_score, finish_level3, main='Plot of Means',
                          xlab='video finish level', ylab='math score', error.bars='se'))
library(agricolae)
TukeyHSD(INDAOV.op)
sch <- scheffe.test(INDAOV.op, 'finish_level3', group=F)
sch$comparison
```

dp002
```{r}
library(readr)
dp002_exam <- read_csv("~/Desktop/IT/統計/Edu/dp002_exam.csv")
str(dp002_exam)
```

```{r}
dp002_exam$object_type <- as.factor(dp002_exam$object_type)
levels(dp002_exam$object_type)
object_type_counts <- table(dp002_exam$object_type)
object_type_counts

dp002_exam$user_sn <- as.factor(dp002_exam$user_sn)
dp002_exam$sn <- as.factor(dp002_exam$sn)
num_data2 <- length(unique(dp002_exam$user_sn))
num_data2
```

Test把dp002和dp001合在一起
```{r}
data_R <- merge(dp002_exam, user_data, by = "user_sn", all = TRUE)
colSums(is.na(data_R))
num_user1 <- length(unique(data_R$user_sn))
num_user1
```

dp003_word
```{r}
user_data$user_sn <- as.factor(user_data$user_sn)
dp003_word <- read_csv("~/Desktop/IT/統計/Edu/dp003_word.csv")
dp003_word$user_sn <- as.factor(dp003_word$user_sn)
```

dp003_math
```{r}
dp003_math <- read_csv("~/Desktop/IT/統計/Edu/dp003_math.csv")
str(dp003_math)
dp003_math$user_sn <- as.factor(dp003_math$user_sn)
```

Test將dp001.2.3的user_sn合在一起，看共同學生有幾位
```{r}
data_t1 <- merge(user_data, dp002_exam, by = "user_sn", all = F)
data_t2 <- merge(data_t1, dp003_word, by = "user_sn", all = F)
data_t3 <- merge(data_t2, dp003_math, by = "user_sn", all = F)
data_t4 <- merge(user_data, dp003_math, by = "user_sn", all = F)
data_t5 <- merge(dp002_exam, dp003_word, by = "user_sn", all = F)

d5_user_num <- length(unique(data_t5$user_sn))
d5_user_num


d4_user_num <- length(unique(data_t4$user_sn))
d4_user_num

d12_user_num <- length(unique(data_t1$user_sn))
d12_user_num

d123w_user_num <- length(unique(data_t2$user_sn))
d123w_user_num

total_user_num <- length(unique(data_t3$user_sn))
total_user_num
```
